【裁判字號】    89,易,541
【裁判日期】    891031
【裁判案由】    竊盜
【裁判全文】
臺灣基隆地方法院刑事判決                          八十九年度易字第五四一號
    公  訴  人  臺灣基隆地方法院檢察署檢察官
    被      告  乙○○
右列被告因竊盜案件，經檢察官提起公訴（八十九年度偵字第三二二九號），本院判
決如左：
    主  文
乙○○連續竊盜，處拘役伍拾日。
    事  實
一、乙○○基於意圖為自己不法所有之概括犯意，自民國（下同）八十九年六、七月
    間起，連續多次於上午五時三十分至六時許之時間，前往甲○○○位於基隆市○
    ○路一八二巷六十號住處前，趁無人注意之際，徒手竊取甲○○○晾於屋外之內
    、衣褲，得手後即攜回家中觀賞，前後共竊取三十餘件內、衣褲。嗣於八十九年
    八月五日上午五時四十分許，乙○○復基於同前之概括犯意，前往上開甲○○○
    住處欲竊取內、衣褲，然因甲○○○惟恐內、衣褲再度遭竊而以鐵絲綁住，致乙
    ○○無法解開鐵絲遂作罷，而未得逞。經甲○○○於屋內目堵一切並尾隨乙○○
    ，且將此事告知其子予以逮獲後，報警處理而循線得悉上情。
二、案經基隆市警察局第二分局報請台灣基隆地方法院檢察署檢察官偵查起訴。
    理  由
一、訊據被告乙○○固坦承自八十九年六、七月間起即多次至被害人甲○○○上開住
    處竊取晾曬屋外之內、衣褲乙情，惟辯稱查獲當日（即八十九年八月五日）僅前
    往上開住處看看晾於屋外之內、衣褲後即離去，並未竊取云云。然查，右揭事實
    ，業據被害人甲○○○迭於警訊、偵查時指述失竊暨查獲情節綦詳，復有贓物認
    領保管收據一紙在卷可參，是被告查獲當日若真未動手竊取被害人晾於屋外之內
    、衣褲，被害人甲○○○如何能得悉當時站於眾人皆可往來屋外通道之被告即為
    竊賊？顯見被告當時應有經被害人查覺有異之動手竊取內衣、褲行為，否則被害
    人豈會尾隨探究並任意由其子先行逮獲後再通知警方處理？是被告上開所辯，委
    無可採，事證明確，犯行洵堪認定。
二、核被告所為，係犯刑法第三百二十條第一項竊盜罪及同法第三項、第一項竊盜未
    遂罪。被告先後多次竊盜既遂及竊盜未遂犯行，時間緊接，所犯構成要件相同，
    顯係基於概括犯意為之，為連續犯，應依刑法第五十六條之規定以竊盜既遂罪論
    ，並加重其刑。爰審酌被告之犯罪動機、方法、次數、所生危害及先前二次竊盜
    案件經本院認所宣告之刑以暫不執行為適當，予以緩刑諭知以啟自新，惟猶於緩
    刑期滿後再犯竊盜案件，顯見被告並不知所警惕，爰量處如主文所示之刑。
據上論斷，應依刑事訴訟法第二百九十九條第一項前段，刑法第五十六條、第三百二
十條第一項，罰金罰鍰提高標準條例第一條前段，判決如主文。
本案經檢察官周慶華到庭執行職務
中      華      民      國      八十九      年      十    月    三十一  日
                                            刑事第二庭
                                            法      官  林  玉  珮


司法院資訊處製作；財團法人民間司法改革基金會備份。
